臺灣高雄地方法院鳳山簡易庭裁定
111年度鳳秩字第23號
移送機關    高雄市政府警察局鳳山分局
被移送人    陳○宇    (真實姓名年籍詳卷)
被移送人    李○廷    (真實姓名年籍詳卷)
被移送人    魏○軒    (真實姓名年籍詳卷)
上列被移送人因違反社會秩序維護法案件，經移送機關以民國11
1年3月16日高市警鳳分偵字第11170972600號移送書移送審理，
本院裁定如下：
    主  文
陳○宇、李○廷、魏○軒均不罰。
    理  由
一、按行政機關及司法機關所製作必須公開之文書，除前項第3
    款或其他法律特別規定之情形外，亦不得揭露足以識別前項
    兒童及少年身分之資訊，兒童及少年福利與權益保障法第69
    條第2項定有明文。查被移送人陳○宇、李○廷、魏○軒及關係
    人蔡○恩於移送書所載之行為時（即民國111年2月24日）均
    為未滿18歲之少年，依前開規定，不得揭露足以識別其身分
    之資訊，合先敘明。
二、移送意旨略以：陳○宇與蔡○恩有債務糾紛，陳○宇、李○廷、
    魏○軒於111年2月24日20時20分許，共同前往高雄市鳳山區
    漢慶街11巷巷口，以按門鈴、發動機車又熄火之方式滋擾蔡
    ○恩或該處住戶，因認被移送人涉有社會秩序維護法第68條
    第2款之違序行為等語。
三、按犯罪事實應依證據認定之，無證據不得認定犯罪事實；被
    告或共犯之自白，不得作為有罪判決之唯一證據，仍應調查
    其他必要之證據，以察其是否與事實相符；不能證明被告犯
    罪或其行為不罰者，應諭知無罪之判決，刑事訴訟法第154
    條第2項、第156條第2項、第301條第1項分別定有明文，並
    為社會秩序維護法第92條所準用；又依社會秩序維護法第45
    條第2項之規定，警察機關移請裁定之案件，該管簡易庭認
    為不應處罰為適當者，得逕為不罰之裁定。次按藉端滋擾住
    戶、工廠、公司行號、公共場所或公眾得出入之場所者，處
    3日以下拘留或新臺幣12,000元以下罰鍰，社會秩序維護法
    第68條第2款定有明文。所謂「藉端滋擾」住戶、公司行號
    、公共場所者，係指行為人有滋擾住戶、公司行號、公共場
    所之本意，以言語、行動等方式，假藉顯在之事端擴大發揮
    ，踰越該事端在一般社會大眾觀念中所容許之合理範圍，以
    遂其妨害公共秩序、擾亂社會安寧之潛在目的，致所擾及住
    戶、公司行號、公共場所之安寧秩序難以維持或回復者而言
    。
四、移送意旨認被移送人涉嫌違反社會秩序維護法第68條第2款
    規定，無非係以陳○宇、李○廷、魏○軒、蔡○恩調查筆錄、11
    0報案紀錄單為其憑據（本院卷第11至14、21至24、31至34
    、41至43、45至47頁）。經查，陳○宇於警詢時供稱：蔡○恩
    有欠我錢，我要向蔡○恩追討債務，遂邀同李○廷、魏○軒分
    別騎車至蔡○恩之住所樓下，並打電話給蔡○恩請他下樓，魏
    ○軒有在電話中大喊蔡○恩的名字，我們本來要離開，但我騎
    乘的機車突然發不動，發動後又熄火，後來魏○軒去按一樓
    大門門鈴，一樓大門就打開，我們上樓後至蔡○恩之住所門
    口按門鈴，他的家人有應門，我告知蔡○恩有欠錢的事情，
    之後蔡○恩就報警，警察就到場等語（本院卷第12至13頁）
    ；李○廷於警詢時供稱：我有陪同陳○宇及魏○軒去找蔡○恩追
    討債務，陳○宇及魏○軒有打電話給蔡○恩並在電話中有爭執
    ，講話比較大聲，又陳○宇騎乘機車發不動，我們在現場一
    直嘗試發動該機車，我不清楚誰去按門鈴，一樓大門就打開
    ，我跟著上樓至蔡○恩之住所門口按門鈴，後來一位阿伯有
    應門、蔡○恩也在旁邊，他們就在談論蔡○恩欠錢的事情，過
    程中我都在玩手機沒有出聲等語（本院卷第23頁）；魏○軒
    於警詢時供稱：陳○宇說要去找蔡○恩請他還錢，並邀同我跟
    李○廷一同前往蔡○恩之住所，陳○有打電話給蔡○恩，但蔡○
    恩在電話中藉故不想還錢，我就按了一樓大門門鈴2次後，
    大門就開啟，然後我們就上樓至蔡○恩之住所門口按門鈴，
    蔡○恩的家人有應門，我向其家人告知蔡○恩欠錢的事情，之
    後蔡○恩就報警，警察就到場；我們沒有在樓下叫蔡○恩名字
    ，而是在電話中用擴音之方式叫他的名字等語（本院卷第32
    至33頁）；核與證人蔡○恩於警詢時證稱：陳○宇在我住所樓
    下打電話請我下樓處理欠錢的事情，我沒有下樓，被移送人
    就在我的住所樓下發動機車並一直叫我的名字，我就打電話
    報警，後來被移送人到我的住所門外一直按門鈴，我叔公就
    開門，我與叔公和被移送人一同討論我欠錢的事情，後來警
    方就到場等語（本院卷第41至42頁），大致相符。是以，被
    移送人均供稱係陳○宇與蔡○恩有債務糾紛，才一同前往蔡○
    恩之住所一情，堪以認定。又社會秩序維護法第68條第2款
    旨在保護多數人聚集場所之安寧秩序不受侵害，被移送人係
    因前開債務糾紛前往蔡○恩之住所向其追討債務，前開行為
    僅係對蔡○恩個人為催討債務並未涉及多數人，且被移送人
    主觀上並非基於滋擾住戶之意，揆諸前開說明，難認有妨害
    公共秩序及擾亂社會安寧之目的或達到藉端滋擾之程度。又
    被移送人在追討債務過程中並無激烈之言行舉止，難認該事
    端已踰越在一般社會大眾觀念中所容許之合理範圍，或達到
    干擾蔡○恩或該處住戶之安寧秩序難以維持或回復之結果。
    此外，卷內復無證據足以證明被移送人有移送機關所指之非
    行，揆諸前開規定及說明，本件與社會秩序維護法第68條第
    2款規定之構成要件尚屬有間，自應為不罰之諭知。　
五、依社會秩序維護法第45條第2項，裁定如主文。
中　　華　　民　　國　　111 　年　　5 　　月　　30　　日
                  鳳山簡易庭  法  官    藍雅筠
以上正本係照原本作成。　　　　　　　　　
如不服本裁定，得於裁定書送達之翌日起5日內，以書狀敘述理
由，向本庭提起抗告。
中　　華　　民　　國　　111 　年　　5 　　月　　30　　日
                              書記官    蔡毓琦